【裁判字號】    97,交抗,1984
【裁判日期】    971124
【裁判案由】    違反道路交通管理處罰條例
【裁判全文】
臺灣高等法院交通事件裁定            97年度交抗字第1984號
    抗  告  人
    即受處分人  甲○○
上列抗告人因違反道路交通管理處罰條例案件，不服臺灣臺北地
方法院，中華民國97年10月27日所為裁定（97年度交聲字第2735
號），提起抗告，本院裁定如下：
    主  文
抗告駁回。
    理  由
一、原處分意旨略以： 異議人即受處分人甲○○於民國97年6月
    23日7時39分許， 在臺北縣永和市○○路與中興街口調撥車
    道（往臺北）處，駕駛7530-EW自用小客車， 未依規定使用
    燈光，經錄影拍照後由警事後製單舉發。嗣受處分人於應到
    案日期前向臺北市交通事件裁決所提起申訴，經臺北市交通
    事件裁決所函請原舉發機關臺北縣政府警察局查覆調查結果
    ，仍認受處分人有前開違規行為，原處分機關爰依道路交通
    管理處罰條例第42條之規定， 於97年9月30日裁處受處分人
    罰鍰新臺幣1200元。
二、聲明異議意旨略以：異議人當時確有依規定開大燈，員警舉
    發違規事由有誤。爰提起本件異議，請求撤銷原處分等語。
三、原裁定以：
（一）按汽車駕駛人，不依規定使用燈光者，處新臺幣1200元以
      上3600元以下罰鍰；道路交通管理處罰條例第42條定有明
      文。
（二）經查：
  １、本件異議人即受處分人於97年6月23日7時39分許，駕駛75
      30-EW號自用小客車行經臺北縣永和市○○路 與中興路調
      撥車道（往臺北）時，未依規定使用燈光，經錄影拍照存
      證，再為警製單舉發，經受處分人申訴，原處分機關仍認
      受處分人有上開違規行為，原處分機關乃以異議人違反道
      路交通管理處罰條例第42條規定而裁處罰鍰1200元，有臺
      北縣政府警察局北縣警交字第CG0000000號 舉發違反道路
      交通管理事件通知單、 臺北市交通事件裁決所97年9月30
      日北市裁罰字第裁22-CG0000000號違反道路交通管理事件
      裁決書等在卷可稽。
  ２、受處分人雖辯稱伊有依照規定開大燈，然依卷附蒐證照片
      ，受處分人所駕駛之7530-EW號自用小客車確實前方之2個
      大燈均未亮燈，是受處分人前開所辯顯不足採，其確有未
      依規定使用燈光之違規事實堪以認定。
（三）綜上所述，受處分人確有駕駛上開車號汽車於前揭時地行
      駛於道路上未依規定使用燈光之違規行為，從而原處分機
      關依道路交通管理處罰條例第42條及違反道路交通管理事
      件統一裁罰基準表之規定裁處受處分人罰鍰1200元，核無
      違誤。本件異議為無理由，應予駁回，經核並無違誤。
四、抗告人即受處分人抗告意旨略以：抗告人於上開時、地駕駛
    車牌號碼7530-EW號自用小客車時，確有依規定開大燈。 爰
    請撤銷原裁定，更為適法之裁定等語。
五、惟查：抗告人於上開時、地駕車時，確有未依規定使用燈光
    ，業經錄影拍照存證，足見抗告人確有本件交通違規，業據
    原審詳載理由依據。今抗告人猶執前詞，辯稱並無本件交通
    違規等語，而未就原裁定認事用法有何違誤，詳予指摘，足
    見本件抗告為無理由，應予駁回。
據上論結，應依道路交通案件處理辦法第26條，道路交通管理處
罰條例第89條，刑事訴訟法第412條，裁定如主文。
中    華    民    國    97    年    11    月    24    日
                  刑事第４庭    審判長法  官  陳筱珮
                                      法  官  鄭水銓
                                      法  官  周煙平
以上正本證明與原本無異。
不得再抗告。
                                      書記官  魏淑娟
中    華    民    國    97    年    11    月    26    日


司法院資訊處製作；財團法人民間司法改革基金會備份。
